# 外资减资是否一定要汇出或再投资？

提问人：siki2013 时间：2016-09-28 10:04:02
想请教一下各位： 外商独资企业（单一外资法人股东），减资是否一定要汇出资本金或者再投资？ 可否用来抵消股东与境内第三方的往来款？

回答人：chenyiwei
应当按照外汇管理法规的规定汇出或进行再投资，不得直接用于偿还股东与境内第三方之间的往来款。因为减资属于投资性质的资本项目，而股东与第三方之间的往来款属于经常项目（也可能是外债性质的资本项目），两者适用的监管规定是完全不同的。对资本项目的流入和流出必须逐笔严格监管。你的做法实际上是规避了外汇监管，存在较大的违规风险。